臺灣桃園地方法院民事裁定　　　　　　　110年度聲字第188號

聲　請　人　臺灣新光商業銀行股份有限公司



法定代理人　李增昌　
代　理　人　蘇龍昇　
相　對　人　林如意即林麗英

上列當事人間通知行使權利事件，本院裁定如下：
    主  文
相對人應於本裁定送達翌日起二十一日內，就本院一○九年度存
字一三一號提存事件聲請人所提存之新臺幣陸拾萬元行使權利，
並向本院為行使權利之證明。
    理  由
一、聲請意旨略以: 聲請人前遵本院105 年度司裁全字第319 號
    假扣押裁定，以105 年度存字第740 號提存中央政府建設公
    債99年度甲類第5 期面額新臺幣（下同）60萬元整為擔保後
    ，對相對人之財產依105 年度司執全字第196 號執行命令實
    施假扣押執行。因聲請人已撤回本案假扣押執行，為通知相
    對人行使權利，依民事訴訟法第104 條第1 項第3 款後段規
    定，聲請本院通知相對人於一定期間內行使權利，以利聲人
    取回擔保金等語。
二、按訴訟終結後，法院依供擔保人之聲請，通知受擔保利益人
    於一定期間內行使權利並向法院為行使權利之證明而未證明
    者，法院應依供擔保人之聲請，以裁定命返還其提存物或保
    證書；此項規定，於其他依法令供訴訟上之擔保者準用之。
    民事訴訟法第104 條第1 項第3 款後段、第106 條分別定有
    明文。所謂訴訟終結，包括執行程序終結；於假扣押執行事
    件，如供擔保之債權人已撤銷假扣押裁定並撤回假扣押之執
    行，即可認為訴訟終結。
三、經查：
  ㈠聲請人主張為擔保與相對人間假扣押裁定事件，前依本院10
    5 年度司裁全字第319 號假扣押裁定，以105 年度存字第74
    0 號提存書提存中央政府建設公債99年甲類第5 期面額60萬
    元，因上開公債即將到期，故依本院108 年度司聲字第467
    號民事裁定聲請變換提存物改以現金60萬元提存之（109 年
    度存字第131 號）；而聲請人嗣已請撤回前開105 年司執全
    字第196 號執行程序等情，業經本院調取105 年度司裁全字
    第319 號卷宗、105 年度司執全字第196 號卷宗、109 年度
    存字第131 號等卷宗，核閱屬實，是上情應堪認定。
  ㈡是聲請人已就假扣押執行事件供擔保，惟已撤回假扣押執行
    程序，假扣押執行程序已告終結。至聲請人雖未一併聲請撤
    銷上開假扣押裁定，惟聲請人自105 年間收受上開假扣押裁
    定迄今早已逾30日，依強制執行法第132 條第3 項規定，聲
    請人不得再執上開假扣押裁定為執行名義而聲請強制執行，
    相對人之財產不致因上開假扣押裁定未撤銷而再蒙受假扣押
    執行之危險，足認本件訴訟業已終結。故聲請人聲請本院通
    知受擔保利益人即相對人於一定期限內行使權利，符合首揭
    規定，其聲請為有理由，應予准許。
四、爰裁定如主文。
中　　華　　民　　國　 110　　年　　11　　月　　30　　日
                  民事第三庭    法  官  張世聰
正本係照原本作成。
如不服本裁定，應於送達後10日內向本院提出抗告狀，並應繳納
抗告費新臺幣壹仟元。
中　　華　　民　　國　 110　　年　　12　　月　　1 　　日
                                書記官  顏崇衛